【裁判字號】    98,上易,1163
【裁判日期】    980723
【裁判案由】    竊盜
【裁判全文】
臺灣高等法院刑事判決                98年度上易字第1163號
上  訴  人  臺灣桃園地方法院檢察署檢察官
上  訴  人
即  被  告  丙○○
被      告  甲○○
上列上訴人因被告等竊盜案件，不服臺灣桃園地方法院97年度審
易字第1383號，中華民國98年3月11日第一審判決（起訴案號：
臺灣桃園地方法院檢察署97年度偵字第12846號），提起上訴，
本院判決如下：
    主  文
上訴駁回。
    事  實
一、緣丙○○與劉美玲係男女朋友，於96年11月29日晚間6時34
    分許，丙○○駕駛車牌號碼為1873-PJ號自用小客車，進入
    位在新竹縣新豐鄉埔和村6鄰埔頂145之10號「哈思美汽車旅
    館」307號房休息投宿後，乃撥打電話邀劉美玲前往，劉美
    玲遂於同日晚間9時許前至「哈思美汽車旅館」307號房。詎
    二人於投宿期間，竟共同基於意圖為自己不法所有之竊盜犯
    意聯絡，於翌日即96年11月30日凌晨1時許至2時許，由劉美
    玲在307號房1樓車庫後門處把風 (羅金玲所涉竊盜罪，經原
    審判處有期徒刑七月，未據上訴而確定) ，丙○○則持客觀
    上足供兇器使用之鋸子、老虎鉗、一字起子及噴燈（均未扣
    案）為工具，破壞302至307號房後方防火巷內埋於地下之塑
    膠管，並竊取其內發電機之電纜線得手。惟因休息於隔壁
    306號房之丙○○朋友丁○○、戊○○目擊上情，丙○○與
    劉美玲乃於96年11月30日凌晨2時30分許，駕駛上開自用小
    客車，將竊得之電纜線載至丙○○住處藏放後，復返回上址
    汽車旅館。嗣於96年11月30日上午9時許，為該汽車旅館主
    任己○○發現電纜線遭竊後報警處理，始循線查獲。
二、案經哈思美汽車旅館負責人乙○○訴由新竹縣政府警察局竹
    北分局報告臺灣新竹地方法院檢察署呈請臺灣高等法院檢察
    署檢察長令轉臺灣桃園地方法院檢察署檢察官偵查起訴。
    理  由
壹、程序部分：
一、按被告以外之人於審判外之言詞或書面陳述，除法律有規定
    者外，不得作為證據；又被告以外之人於審判外之陳述，雖
    不符第159條之1至第159條之4之規定，但經當事人於審判程
    序同意作為證據，法院審酌該言詞陳述或書面陳述作成時之
    情況，認為適當者，亦得為證據；當事人、代理人或辯護人
    於法院調查證據時，知有第159條第1項不得為證據之情形，
    而未於言詞辯論終結前聲明異議者，視為有前項之同意，刑
    事訴訟法第159條第1項、第159條之5規定甚明。查本件判決
    下列所引用之各該被告以外之人於審判外之陳述，包含證人
    丁○○於警詢之陳述（臺灣新竹地方法院檢察署偵查卷第12
    至14頁）、證人戊○○於警詢之陳述及檢察官訊問時之證述
    （同上偵查卷第23至25頁、第63至64頁）、證人己○○於警
    詢之陳述及檢察官訊問時之證述（同上偵查卷第20至22頁、
    臺灣桃園地方法院檢察署偵查卷第8至9頁）、哈思美汽車旅
    館休息日報表及住宿日報表（同上偵查卷第30至35頁），固
    均屬傳聞證據，依刑事訴訟法第159條第1項規定，本不具證
    據能力。惟查，前揭哈思美汽車旅館休息日報表及住宿日報
    表，係從事業務之人於業務上或通常業務過程所須製作之紀
    錄文書，又無顯不可信之情況，依刑事訴訟法第159條之4第
    2款規定有證據能力。又本件公訴人及被告丙○○於原審準
    備程序及審判程序中，對於公訴人提出之證據方法及原審調
    查提示上開證據時，均表示沒有意見（見原審卷第29頁、第
    38頁、第193至194頁），且迄至言詞辯論終結前亦未爭執本
    案證據之證據能力有不得為證據之情形，應視為被告已同意
    上開傳聞證據均可做為本案證據，本院審酌上開證據資料製
    作時之情況，尚查無違法取證或其他瑕疵，且經本院於審判
    期日依法進行證據之調查、辯論，被告於訴訟上之程序權，
    已受保障，爰依刑事訴訟法第159條之5第2項規定，認前揭
    證據資料均有應有證據能力。
二、卷附現場照片（同上偵查卷第26至29頁）為非供述證據，無
    傳聞法則之適用，與本案具有關聯性，且無證據證明係公務
    員違法所取得者，自得採為本案證據。
貳、實體部分：
一、訊據上訴人即被告丙○○固不否認於96年11月29日晚間6時3
    4分許，駕駛車牌號碼為1873-PJ號自小客車進入哈思美汽車
    旅館，並打電話要劉美玲至該汽車旅館，惟矢口否認有何加
    重竊盜之犯行，辯稱：本件未見有扣案之行竊之鋸子、老虎
    鉗、一字起子及噴燈等工具，即認定被告攜帶兇器竊盜，有
    違嚴格證明法則。且被告右手手掌殘障，領有殘障手冊，以
    其左手如何能手持老虎鉗剪斷電線，有悖於經驗法則。當天
    投宿在哈思美汽車旅館內，還有306房的丁○○、張錦琪，
    是他們二人做的，他們要我承認，不然的話要告訴我老婆我
    帶女友去旅館，我不知道我女友劉美玲為什麼要承認有做云
    云。經查：
  (一)共同被告劉美玲對於上揭時、地與被告丙○○共同竊盜電纜
    線等情，於原審審理時供稱：「（是否因為丁○○發現在30
    7號後面丙○○拿燈在燒，劉美玲在跟丙○○講話，所以你
    們才載著電纜線離開？）是。」、「（當時是否在外面把風
    ？）是。」「（為何306號房裏會有電纜線？）我不知道。
    我去的時候還沒有開始偷，偷竊的時間應該是在凌晨一點多
    至二點間。）」「（偷得之電纜線運往何處販賣？）我不知
    道。當天我們離開哈思美汽車旅館先把電纜線放在丙○○家
    ，我們又回到哈思美汽車旅館，丙○○上樓，我沒有上樓就
    走掉了，當時因為我們有吸毒，我們想找甲○○看他有沒有
    東西，當時電纜線都已搬走了，甲○○並不知道偷竊的事。
    」「（房間內的泥土何來？）就是自房間走出去又走入房間
    所留下的。」等語（見原審卷第196至198頁），是依共同被
    告劉美玲於原審審理中所為之上開供述，已指明本件被告二
    人共同竊取電纜線之時間，及共同被告劉美玲與被告丙○○
    於本件竊取電纜線後，即將電纜線載離現場放置於被告丙○○住處之犯行，並供後具結在卷，且在劉美玲具結後，經原
    審詢問被告丙○○對劉美玲上開所述有何意見時，其亦僅表
    示沒有意見，未為任何辯解（見原審卷第200頁）。依共同
    被告劉美玲之證述，足認本案竊盜之人為被告丙○○、劉美
    玲二人共同為之，且當時共犯劉美玲與被告丙○○於案發為
    男女朋友，並無何怨隙，且被告劉美玲將因上開證述使己受
    有罪之判決，自無為自己脫罪而誣陷被告丙○○之問題，是
    證人劉美玲前開證述，可以採信。
  (二)又證人丁○○於警詢時供稱：伊於96年11月30日凌晨2時許
    ，在哈思美汽車旅館306號房內，因為聽到車庫的後面有聲
    音，所以就到後面查看，發覺丙○○在307號房後面竊取電
    纜線，劉美玲在307號房的後門觀看（見臺灣新竹地方法院
    檢察署偵查卷第13頁）及於原審審理時具結證稱：伊當時在
    哈思美汽車旅館306號房休息，有聽到後面好像有挖水管的
    聲音，伊有打開後門，看到丙○○在挖水管，好像用噴燈在
    燒管線，後來伊就跟戊○○離開汽車旅館（見原審97年11月
    28日審判筆錄，原審卷第102頁）；暨證人戊○○於警詢及
    檢察官訊問時證稱：伊於96年11月30日凌晨2時許，在哈思
    美汽車旅館306號房內洗澡，因為聽到車庫的後面有聲音，
    所以就從窗戶往下看，發覺丙○○在307號房的後面竊取發
    電機的電纜線，伊看到丙○○在拉電纜線到房間（同上偵查
    卷第24頁、第63頁）等情，足認被告丙○○在上開時地有竊
    取電纜線之行為，甚為明確。證人哈思美汽車旅館主任己○○於原審證稱：我是在96年11月30日上午9時許，在306號房
    間後面發現電纜線遭竊，從來經過清理，發現307號房有電
    線皮，還有腳印跟泥土，301至307號房間後面一排電纜線都
    失竊，發現鋸子、老虎鉗、一字起子，噴燈地點是在302號
    房間後面等語 (原審卷第179頁至182頁) 。被告丙○○雖辯
    稱係丁○○、戊○○所犯，要脅其承認云云，惟被告始終未
    承認涉犯本案，且丁○○、戊○○二人係於96年11月30日淩
    晨2時許開車離去，而證人己○○係同日上午9時許始發現竊
    案，衡情丁○○、戊○○二人並未能預計本件竊案東窗事發
    ，自無要脅被告丙○○承認之必要，所辯與事理有違，自不
    可採。
  (三)雖被告丙○○辯稱：因證人丁○○向被告丙○○借錢未還而
    有嫌隙云云，然證人丁○○未向被告丙○○借錢未還，亦無
    其他債權債務關係，且於離開前有打電話給被告丙○○等情
    ，業據證人丁○○於原審審理時證述明確（見原審卷第153
    至154頁），是若案發當日被告丙○○與證人丁○○確有碰
    面或撥打電話連繫，果若有糾紛或吵架之情，衡諸常理，證
    人丁○○不會於其要離開汽車旅館時，打電話給丙○○，告
    知其要離開；再者，於96年11月30日凌晨2時30分許，證人
    丁○○與戊○○駕車離開汽車旅館後，被告丙○○與劉美玲
    亦駕車離開汽車旅館，足認證人劉美玲證述被告丙○○將竊
    得之電纜線駕車載回住處藏放乙節，應屬可信。是被告丙○○上開置辯，均係事後卸責之詞，不足採信。
  (四)被告丙○○於警詢已供承：有打電話給住302號房之黃美珠
    ，於原審供稱：淩晨2時許，丁○○有打電詁給我說要離開
    ，沒多久我就跟著出去，約4點多我再回哈思美汽車旅館等
    語 (原審卷第142頁)。核與證人黃美珠於警詢，證人劉金玲
    、丁○○於原審之證述相符。再依卷附照片（見臺灣新竹地
    方法院檢察署偵查卷第26、28頁）所示，埋設發電機電纜線
    之塑膠管線確遭人破損，而其破損之情形，衡諸常理，應係
    以質地堅硬之物品敲擊或以鋸子鋸開或以噴燈燒燬始有可能
    。查被告丙○○行竊時，確有拿噴燈燒塑膠管線，業據證人
    丁○○於原審審理時證述明確，已如前述；而證人即哈思美
    汽車旅館主任己○○分證述在302號房後方並留有鋸子、老
    虎鉗、一字起子及噴燈等工具，亦如上述。又上開電纜線遭
    竊地點係在哈思美汽車旅館301至307號房後方之防火巷，亦
    據上開證人己○○證述在卷。再參酌卷附哈思美汽車旅館96
    年11月29日之休息日報表及住宿日報表（見臺灣新竹地方法
    院檢察署偵查卷第30至32頁）上所載，該日晚間6時34分許
    ，被告丙○○駕駛車牌號碼為1873-PJ號自小客車進入哈思
    美汽車旅館後，至翌日即96年11月30日上午9時許，除證人
    丁○○於96年11月30日凌晨1時6分許至凌晨2時36分許，駕
    駛車牌號碼為4271-RU號自用小客車搭載戊○○進出該汽車
    旅館306房休息外，該排防火巷其餘之301至308號房並無他
    人進入休息住宿，顯見，當日該旅館301至307號房，住宿之
    人除被告丙○○外，僅丁○○、張錦琪，丁○○、張錦琪二
    人否認竊盜犯行，同案被告劉美玲亦未指認丁○○、張錦琪
    二人共犯，自難認定丁○○、張錦琪二人有參與本件竊盜犯
    行。又本件證人己○○已供述有發現之鋸子、老虎鉗、一字
    起子，噴燈等物，且竊取塑膠管內之電纜線衡須老虎鉗、鋸
    子等工具，不可能徒手為之，證人己○○上開證述自屬可採
    。雖警方未將上開工具扣案，不無瑕疵，但既未扣案，自無
    從提示，並不違嚴格證據法則。
  (五)雖被告丙○○否認其有持有兇器而犯加重竊盜犯行，辯稱其
    右手殘障，左手如何能手持老虎鉗剪斷電線云云，惟查：被
    告丙○○所提出之殘障手冊 (本院卷第18頁) 僅記載：肢體
    殘障、輕度等語，究係肢體何部分殘障不明，且既係輕度，
    則影響程度輕微，亦難遽認其無法使用老虎鉗等工具。何況
    ，本件另有共犯劉美玲，本可互相支援，則其提出之殘障手
    冊，尚不能資為有利於被告丙○○之認定。又哈思美汽車旅
    館主任己○○於96年11月30日上午9時許，在哈思美汽車旅
    館306號房後方防火巷發現發電機之電纜線遭竊，並在302號
    房後方發現遺留之鋸子、老虎鉗、一字起子及噴燈，係被告
    丙○○竊取電纜線所用之工具，已如前述，而該等工具是否
    係被告丙○○所帶進汽車旅館，抑或被告丙○○所有，並不
    影響本案被告丙○○攜帶兇器竊盜犯行之認定，是被告丙○○所辯，顯係卸責之詞，不足採信。
二、綜上所述，本件事證明確，被告丙○○共同攜帶兇器竊盜犯
    行已堪認定，應予依法論罪科刑。
三、按刑法第321條第1項第3款之攜帶兇器竊盜罪，係以行為人
    攜帶兇器竊盜為其加重條件，此所謂兇器，其種類並無限制
    ，凡客觀上足對人之生命、身體、安全構成威脅，具有危險
    性之兇器均屬之，且祇須行竊時攜帶此種具有危險性之兇器
    為已足，並不以攜帶之初有行兇之意圖為必要（最高法院79
    年台上字第5253號判例意旨參照）。本件，雖未將犯案工具
    扣案，無從提示，不無瑕疵，但依上開證人己○○之證述及
    本件係剪斷電纜線行竊之情形，被告丙○○有使用鋸子、老
    虎鉗、一字起子及噴燈等工具，應堪認定。依此，被告丙○○持以竊盜之鋸子、老虎鉗、一字起子及噴燈，均係金屬製
    品，質地堅硬，如持以行兇，客觀上均足對他人生命、身體
    之安全造成危害，顯為刑法第321條第1項第3款所指之兇器
    無疑。是核被告丙○○所為，係犯刑法第321條第1項第3款
    之攜帶兇器竊盜罪。被告丙○○與劉美玲就上開攜帶兇器竊
    盜犯行，有犯意聯絡及行為分擔，為共同正犯。公訴意旨認
    被告丙○○、劉美玲與被告甲○○就上開攜帶兇器竊盜犯行
    ，均係犯刑法第321條第1項第3、4款之加重竊盜罪嫌云云，
    惟查，甲○○並無參與上開犯行（本院另為無罪諭知，見下
    理由說明），是以被告丙○○、劉美玲核無構成刑法第321
    條第1項第4款所定加重條件之情事，故公訴意旨所指稍有誤
    解，惟此僅係加重竊盜罪加重條件認定有誤，尚無變更起訴
    法條之問題。
四、原審本於上開相同之認定，援引刑法第28條、第321條第1項
    第3款規定，並審酌被告丙○○正值青壯年，不思循正當工
    作以獲致財物，竊取告訴人乙○○經營之汽車旅館發電機電
    纜線，造成告訴人損害，迄未賠償告訴人損害，且被告丙○○犯後猶飾詞卸責，態度欠佳等一切情狀，量處有期徒刑一
    年。至被告丙○○用以行竊之鋸子、老虎鉗、一字起子及噴
    燈，均未扣案，復無積極證據證明為被告丙○○或劉美玲所
    有，又非違禁物，爰不予宣告沒收。核原審認事用法並無違
    誤，量刑亦頗適當，應予維持。檢察官上訴，請求從重量處
    有期徒刑2年。惟本件所竊電纜線價值約新台幣10萬元，業
    據證人己○○供明，損失金額尚非甚鉅，原審已審酌被告犯
    後否認犯行，及未與告訴人和解等情，並非未加審酌，上訴
    核無理由，應予駁回。又被告丙○○上訴，否認犯行，亦無
    理由，併予駁回。
乙、被告甲○○無罪部分：
一、公訴意旨略以：丙○○因與友人戊○○及丁○○約定在新竹
    縣新豐鄉埔和村6鄰埔頂145之10號「哈思美汽車旅館」投宿
    ，且該2名友人業已在該旅館306號房住宿，遂與女友劉美玲
    於民國96年11月29日下午6時許，投宿在該旅館307號房，竟
    與劉美玲意圖為自己不法所有，基於竊盜之犯意聯絡，於翌
    日（30日）凌晨2時許，由丙○○持足供為兇器使用之鋸子
    、老虎鉗及一字起子為工具，破壞該房間後方塑膠管，竊取
    其內發電機之電纜線，甲○○則於同日凌晨3時許，應丙○○及劉美玲之邀，至上址後，即意圖為自己不法所有，與丙○○及劉美玲基於竊盜之犯意聯絡，持上開工具，接續竊取
    上開電纜線。嗣於同日上午9時許，為該旅館主任己○○發
    現後報警查獲。因認被告甲○○共同涉犯刑法第321條第1項
    第3款、第4款之加重竊盜罪嫌。
二、按犯罪事實應依證據認定之，無證據不得認定其犯罪事實，
    刑事訴訟法第154條第2項定有明文。又所謂認定犯罪事實之
    證據，係指足以認定被告確有犯罪行為之積極證據而言，如
    未發現相當證據，或證據不足以證明，自不能以推測或擬制
    之方法，以為裁判基礎，最高法院40年台上字第86號著有判
    例可稽。又「無罪推定」乃刑事司法程序上之基本原則，此
    種原則表現在刑事案件中，只是另一種形式表示負擔之法則
    。易言之，刑事案件之追訴，必須提出證據（舉證負擔），
    並需說服至無合理懷疑之地步（證明負擔），始能謂被告有
    罪。又此處所謂「合理的懷疑」是指在一切證據經過全部的
    比較或考慮後，審理事實的法官本於道義良知，對於該項證
    據有可以說出理由來的懷疑，此時對於追訴之事實，便不能
    信以為真，便應對被告作出無罪之判決。最高法院88年台上
    字第954號判決亦認「認定犯罪事實所憑之證據，雖不以直
    接證據為限，間接證據亦包括在內，然而無論直接證據或間
    接證據，其為訴訟上之證明，須於通常一般人均不致有所懷
    疑，而得確信為真實之程度者，始得據為有罪之認定，倘其
    證明尚未到達此一程度，而有合理之懷疑存在時，即難遽採
    為不利被告之認定」，即採此一見解。
三、公訴人認被告甲○○共同犯有刑法第321條第1項第3款、第4
    款之加重竊盜罪嫌，無非係以下列證據為其主要論據：
  (一)告訴人乙○○於警詢中之指訴。
  (二)證人丁○○於警詢暨證人己○○、戊○○、黃美珠於警詢及
    偵訊中之證述。
  (三)哈思美汽車旅館休息日報表及住宿日報表各1 份。
  (四)現場照片8 張。
四、被告甲○○於原審固坦承於案發當日凌晨4、5點多與被告劉
    美玲一同前往哈思美汽車旅館307號房之事實，惟堅決否認
    其有共同竊盜犯行，辯稱：伊不知道他們有偷電纜線，之前
    他（丙○○等人）在做什麼伊不知道，也沒有看到電纜線，
    是劉美玲載伊過去汽車旅館，當時伊在樓上看電視，後來伊
    與丙○○和該不詳年籍資料女子（即劉美玲）等3人於上午9
    時多一起開車到新豐鄉○○○路旁吃早餐吃完後就到附近閒
    逛一直到約11點多就開車回旅館…等語。經查：
  (一)本件公訴意旨上開所列之證據，被告對於證據能力並不爭執
    合先敘明。
  (二)共同被告丙○○於原審審理中供稱：「因為我回去哈思美汽
    車旅館已經3、4點了，睡了一陣子，他們才過來，跟他們聊
    了一會兒就天亮了，確實時間我也不清楚。」、及於檢察官
    偵查中供稱：「甲○○是在3、4點才進到307號房。」等語
    （見原審審理卷97年12月11日第145頁、臺灣新竹地方法院
    檢察署偵查卷第68頁），足認被告甲○○係在案發時凌晨3
    、4點之後才進入哈思美汽車旅館。
  (三)共同被告劉美玲於檢察官偵查中供稱：丙○○本來就在哈思
    美汽車旅館的307號房，我是在96年11月29日下午8至9時坐
    車到旅館找他，我們就在房內聊天，96年11月30日早上5至6
    時，我就出去找一個朋友王文正，我們一起帶早餐回旅館，
    在早上9時許，我們就又一起出去等語（見臺灣桃園地方法
    院檢察署97年度偵字第12846號第9頁），及其於原審審理時
    證稱確有與被告丙○○於96年11月30日淩晨1、2時許共同犯
    加重竊盜罪，已如前述，是被告甲○○是案發當日（30日）
    凌晨4、5點抵達哈思美汽車旅館（見原審卷97年11月5日第
    57頁），且被告丙○○、劉美玲早已於同日凌晨1、2時共同
    竊取電纜線時被證人丁○○發現，並在證人丁○○離開後，
    隨即把電纜線搬離307號房後開車離去放置於被告丙○○家
    中後，被告丙○○、劉美玲二人再返回哈思美汽車旅館307
    號房，被告丙○○自行進入307號房，被告劉美玲則另自行
    前往被告甲○○家中，直至同日凌晨4、5時，被告劉美玲、
    甲○○再抵達哈思美汽車旅館307號房，此時，現場並無留
    下其所竊得之電纜線，被告甲○○所辯不知被告丙○○、劉
    美玲涉有竊盜乙節，應堪採信。尚不能以被告甲○○於案發
    當日為警逮捕即認其為本件加重竊盜之共犯，自不能證明被
    告甲○○有共同犯刑法第321條第1項第3款、第4款之加重竊
    盜犯行。又雖被告三人於案發當日早上約8、9時雖有一同駕
    車離去吃早餐，惟尚無法證明被告甲○○與被告丙○○、劉
    美玲二人所共同涉犯之加重竊盜電纜線之事實，有犯意聯絡
    及行為分擔。
  (四)告訴人乙○○、證人己○○、黃美珠於警詢、偵查中之證述
    ，不足以作為對被告不利之證據：
  1.告訴人乙○○於警詢中指訴：汽車旅館之電纜線遭竊，要提
    出告訴；證人己○○於檢察官偵查中證稱：伊在9時許發現
    的，發現301號至308號房之間的電纜線剪斷，埋電線處的土
    壤被翻起來，我就報告經理乙○○；伊沒有看到誰剪斷電纜
    線等語（見臺灣新竹地方法院檢察署偵查卷第9頁），是證
    人己○○雖為發現哈思美汽車旅館之電纜線遭竊之人，惟仍
    不知竊盜者為何人。
  2.證人黃美珠分別於警詢及檢察官偵查中證稱：係於96年11月
    30日上午11時許，始至上開汽車旅館，對竊盜案亦不知情。
  3.是上開證人等之供述，自不能證明被告甲○○有共同犯刑法
    第321條第1項第3款、第4款之加重竊盜犯行。
  (五)證人丁○○、戊○○分別於警詢、偵查中之證述，不足以作
    為對被告不利之證據：
  1.證人丁○○於警詢時供稱：伊於96年11月30日凌晨2時許，
    在哈思美汽車旅館306號房內，因為聽到車庫的後面有聲音
    ，所以就到後面查看，發覺丙○○在307號房後面竊取電纜
    線，劉美玲在307號房的後門觀看等語（見臺灣新竹地方法
    院檢察署偵查卷第13頁），及其於原審審理中亦僅證稱係被
    告丙○○持噴燈燒塑膠管竊取電纜線等語。
  2.證人戊○○於警詢及檢察官訊問時均供稱：伊於96年11月30
    日凌晨2時許，在哈思美汽車旅館306號房內洗澡，因為聽到
    車庫的後面有聲音，所以就從窗戶往下看，發覺丙○○在
    307號房的後面竊取發電機的電纜線，伊看到丙○○等人在
    拉電纜線到307號房，房間內有一位女生的聲音等語（同上
    偵查卷第24頁、第63頁）。
  3.上開證述，均未陳述被告甲○○有參與該加重竊盜犯行，自
    不足以證明被告甲○○有共同犯刑法第321條第1項第3款、
    第4款之加重竊盜犯行。檢察官上訴意旨雖稱：依丁○○上
    開證詞，丁○○離開時，被告丙○○、劉美玲尚在竊取電纜
    線，原審所認定之犯罪時間有誤，然依證人劉美玲之上開證
    述，丁○○離開不久，被告丙○○亦將竊得之電纜線載回住
    處，之後，其始邀甲○○於淩晨4、5時許至旅館找丙○○，
    顯見斯時竊盜早已完成。
  (六)又上訴意旨認被告甲○○於警員到場時，有欲逃離現場之舉
    云云，惟被告甲○○於警詢即供稱：警方叫我們不要動，丙○○和該不詳姓名女子 (指劉美玲) 即趁隙跑掉等語，證人
    即警員王九如於原審證稱：當天跑掉二個，留下二個，現場
    有甲○○，跑掉的人我有問過，是丙○○、劉美玲等語 (原
    審卷第138頁、139頁)。足認當時被告甲○○有留在現場。
    又哈思美汽車旅館休息日報表及住宿日報表僅記載車輛進出
    時間，而現場照片則未有被告甲○○在失竊電纜線現場之情
    形，自亦不足以證明被告甲○○有共同犯刑法第321條第1項
    第3款、第4款之加重竊盜犯行。
五、原審本於上開相同之認定，認並無積極證據證明被告甲○○
    有何公訴意旨所指訴之竊盜犯行，因不能證明被告犯罪，乃
    為被告甲○○無罪之諭知。核原審此部分認事用法亦無違誤
    ，檢察官上訴，仍執陳詞，請求撤銷改判，核無理由，上訴
    應予駁回。
六、被告二人經合法通知，無正當理由不到庭，爰不待其陳述，
    逕行判決。
據上論斷，應依刑事訴訟法第368條、第371條，判決如主文。
本案經檢察官曾俊哲到庭執行職務。
中    華    民    國    98    年    7     月    23    日
                  刑事第十七庭  審判長法  官  趙功恆
                                      法  官  高明哲
                                      法  官  陳世宗
以上正本證明與原本無異。
不得上訴。
                                      書記官  魏汝萍
中    華    民    國    98    年    7     月    23    日
附錄：本案論罪科刑法條全文
刑法第321條
犯竊盜罪而有左列情形之一者，處6月以上、5年以下有期徒刑：
一、於夜間侵入住宅或有人居住之建築物、船艦或隱匿其內而犯
    之者。
二、毀越門扇、牆垣或其他安全設備而犯之者。
三、攜帶兇器而犯之者。
四、結夥三人以上而犯之者。
五、乘火災、水災或其他災害之際而犯之者。
六、在車站或埠頭而犯之者。
前項之未遂犯罰之。


司法院資訊處製作；財團法人民間司法改革基金會備份。
